臺灣士林地方法院民事裁定
111年度事聲字第23號
異  議  人  台北富邦商業銀行股份有限公司

法定代理人  程耀輝  


上列異議人因相對人許翠玲聲請更生事件，對於民國111年4月27
日本院司法事務官所為110年度司執消債更字第165號裁定，聲明
異議，本院裁定如下：
    主  文
異議駁回。
    理  由
一、按關於更生或清算之程序，除本條例別有規定外，準用民事
    訴訟法之規定，消費者債務清理條例（下稱消債條例）第15
    條定有明文。又當事人對於司法事務官處理事件所為之終局
    處分，得於處分送達後10日之不變期間內，以書狀向司法事
    務官提出異議；司法事務官認前項異議有理由時，應另為適
    當之處分，認異議為無理由者，應送請法院裁定之；法院認
    第1項之異議為有理由時，應為適當之裁定，認異議為無理
    由者，應以裁定駁回之，民事訴訟法第240條之4第1項前段
    、第2項、第3項亦定有明文。本院司法事務官於民國111年4
    月27日所為110年度司執消債更字第165號裁定（下稱原裁定
    ），於同年5月4日送達異議人，異議人於同月6日具狀對原
    裁定提出異議，司法事務官認其異議為無理由，送請本院裁
    定，核與上開規定相符，先予敘明。
二、異議意旨略以：相對人可處分所得扣除必要生活費後，餘額
    為新臺幣（下同）2,806元，加計財產價值九成攤提72期之1
    ,978元後，相對人清償金額應為4,503元（即2,806元×0.9＋1
    ,978元＝4,503元)，原裁定認可之更生方案，相對人每期清
    償金額為4,455元，僅達上開金額之百分之89.03，不符消債
    條例第64條之1第1款規定盡力清償之要件，爰聲明異議，請
    求廢棄原裁定等語。
三、按債務人有薪資、執行業務所得或其他固定收入，依其收入
    及財產狀況，可認更生方案之條件已盡力清償者，法院應以
    裁定認可更生方案；債務人之財產有清算價值者，加計其於
    更生方案履行期間可處分所得總額，扣除自己及依法應受其
    扶養者所必要生活費用後之餘額，逾十分之九已用於清償，
    視為債務人已盡力清償，消債條例第64條第1項前段、第64
    條之1第1款分別定有明文。消債條例第64條第1項前段所稱
    盡力清償，非必令債務人傾其所有，僅須其將財產及所得之
    大部分用於清償，即足當之，俾免債務人於更生方案履行期
    間，因不時之需而陷於困境，致無力履行，反而對債權人不
    利。又債務人之盡力清償，不以消債條例第64條之1所定情
    形為限，如債務人已清償達該條規定之成數，視為債務人已
    盡力清償，縱未達該條所規定之成數，如斟酌債務人之收入
    、支出狀況，認債務人就其所得大部分用於清償，亦可認定
    債務人符合消債條例第64條第1項規定盡力清償之要件。
四、經查：
　㈠相對人聲請更生，前經本院以110年度消債更字第79號裁定自
    110年10月8日17時起開始更生程序，嗣相對人提出自認可更
    生方案裁定確定之翌月起，以1個月為1期，共72期，每期清
    償4,455元，清償總金額為320,760元，清償比例百分之4.85
    之更生方案，經本院司法事務官以原裁定認可相對人所提之
    更生方案，業據本院核閱上開卷宗無訛。
　㈡相對人自陳其任職於執優設計有限公司，平均月薪為30,000
    元，有每月薪資單影本在卷可稽（見本院司執消債更字卷第
    81至83頁）；又相對人與其未成年子女目前居住於臺北市，
    其陳報自己每月生活必要支出為21,194元、扶養費為6,000
    元，並未高於111年度臺北市最低生活費用之1.2倍，其收入
    扣除必要支出及扶養費後，僅餘2,806元（計算式：30,000
    元－21,194元－6,000元＝2,806元），相對人已提撥約十分之
    九即2,525元用以履行更生方案；另相對人名下財產尚有富
    邦人壽保險股份有限公司壽險保單4份，該4份保單價值合計
    154,385元（原裁定誤植為158,242元，見本院消債更字卷第
    231頁），相對人願提撥約十分之九納入更生方案，以1個月
    為1期，共72期，每期增加清償金額1,930元，合計為138,96
    0元（計算式：1,930元×72期＝138,960元），依相對人提出
    之更生方案，其每期清償4,455元（計算式：2,525元＋1,930
    元＝4,455元），依上開規定及說明，堪認已盡力清償，異議
    人主張應每期清償4,503元，始可認已盡力清償云云，並不
    可採。
五、綜上所述，原裁定認相對人所提更生方案已盡力清償，復查
    無消債條例條例第63條第1項、第64條第2項所定應不、不得
    認可之情形，依消債條例第64條第1項規定認可該更生方案
    ，核無違誤。異議人指摘原裁定不當，聲明異議，為無理由
    ，應予駁回。 　　
六、爰裁定如主文。
中　　華　　民　　國　　111 　年　　6 　　月　　15　　日
                  民事第三庭  法  官  陳世源
以上正本係照原本作成。
如對本裁定抗告，應於裁定送達後10日內向本院提出抗告狀，並
繳納抗告費新臺幣1,000 元。
中　　華　　民　　國　　111 　年　　6 　　月　　15　　日
                              書記官  吳婉萱